臺灣臺北地方法院刑事判決
111年度審易字第328號
公  訴  人  臺灣臺北地方檢察署檢察官
被      告  陳敃菘


上列被告因家庭暴力防治法案件，經檢察官提起公訴（110年度
偵字第36155號）後，被告於本院審理中就被訴事實為有罪之陳
述，經檢察官聲請改依協商程序而為判決，本院予以同意，判決
如下：
    主     文
甲○○犯違反保護令罪，處罰金新臺幣壹萬元，如易服勞役，以新
臺幣壹仟元折算壹日。
    事實及理由
一、本件犯罪事實及證據，除引用附件檢察官起訴書之記載外，
    另據被告於本院審理時坦承犯行，核其自白，與起訴書所載
    事證相符，可認屬實，本案事證明確，被告犯行堪予認定，
    應依法論科。
二、論罪科刑：　
　  核被告所為，係犯家庭暴力防治法第61條第2款之之違反保
    護令罪。被告先後數次行為，時間密接，侵害法益同一，各
    行為之獨立性極為薄弱，依一般社會健全觀念，難以強行分
    開，於刑法評價上，以視為數個舉動之接續施行，合為包括
    之一行為予以評價較為合理，故應成立接續犯，僅論以一罪
    。依認罪協商結果判決如主文所示，並諭知易服勞役之折算
    標準。
三、除有刑事訴訟法第455條之4第1項第1款於本訊問程序終結前
    ，被告撤銷協商合意或檢察官撤回協商聲請者；第2款被告
    協商之意思非出於自由意志者；第4款被告所犯之罪非第455
    條之2第1項所定得以協商判決者；第6款被告有其他較重之
    裁判上一罪之犯罪事實者；第7款法院認應諭知免刑或免訴
    、不受理者情形之一，及違反同條第2項「法院應於協商合
    意範圍內為判決；法院為協商判決所科之刑，以宣告緩刑或
    2年以下有期徒刑、拘役或罰金為限」之規定者外，檢察官
    與被告均不得上訴。如有前述得上訴之情形，得自收受判決
    送達之翌日起20日內，向本院提出上訴書狀，上訴於第二審
    法院，併予敘明。
據上論斷，應依刑事訴訟法第455條之2第1項、第455條之8、第4
54條、第455條，家庭暴力防治法第61條第2款、第38條第1項，
刑法第11條前段、第42條第3項、第74條第1項第1款，判決處刑
如主文。
本案經檢察官戚瑛瑛提起公訴、檢察官邱曉華到庭執行職務。
中    華    民    國    111   年     5    月     5    日
                  刑事第二十庭    法  官  洪英花
以上正本證明與原本無異。
不得上訴。
                                  書記官  洪啟瑞
中    華    民    國    111   年     5    月     5    日
附錄本案論罪科刑依據法條全文：
家庭暴力防治法第61條
違反法院依第 14 條第 1 項、第 16 條第 3 項所為之下列裁定
者，為本法所稱違反保護令罪，處 3 年以下有期徒刑、拘役或
科或併科新臺幣 10 萬元以下罰金：
一、禁止實施家庭暴力。
二、禁止騷擾、接觸、跟蹤、通話、通信或其他非必要之聯絡行
    為。
三、遷出住居所。
四、遠離住居所、工作場所、學校或其他特定場所。
五、完成加害人處遇計畫。
中華民國刑法第304條
以強暴、脅迫使人行無義務之事或妨害人行使權利者，處 3 年
以下有期徒刑、拘役或 9 千元以下罰金。
前項之未遂犯罰之。
附件：
臺灣臺北地方檢察署檢察官起訴書
                                    110年度偵字第36155號
　　被　　　告　甲○○　男　44歲（民國00年0月00日生）
　　　　　　　　　　　　住臺北市○○區○○路000巷00弄0號
                        2樓
　　　　　　　　　　　　國民身分證統一編號：Z000000000號
上列被告因違反家庭暴力防治法案件，已經偵查終結，認應提起
公訴，茲將犯罪事實及證據並所犯法條分敘如下：
　　　　犯罪事實
一、甲○○與乙○○為前男女朋友關係，甲○○因對乙○○有家庭暴力行
    為，經臺灣高雄少年及家事法院於民國110年4月13日，以11
    0年度家護字第425號通常保護令，命甲○○不得對乙○○為身體
    、精神、經濟上之騷擾控制、威脅或其他不法侵害行為，甲
    ○○並於同日10時30分在臺灣高雄少年及家事法院家事法庭當
    庭接受法院之諭知，而知悉前揭保護令內容。復經同法院於
    110年8月18日以110年度家護聲字第89號裁定對前揭保護令
    主文欄增列「相對人（指甲○○）不得對於聲請人（指乙○○）
    為接觸、跟蹤、通話、通信之行為」，甲○○並於同日15時50
    分在臺灣高雄少年及家事法院家事法庭當庭接受法院之諭知
    ，而知悉前揭裁定內容。
二、詎甲○○竟仍基於違反前揭保護令之接續犯意，對乙○○接續為
    下列騷擾、通信行為：
(一)甲○○自110年8月18日18時16分許起至110年9月8日2時35分許
    止，頻繁多次以其中國信託商業銀行帳號000-000000000000
    號帳戶小額匯款新臺幣(下同)1元、並在交易附註欄內留言
    之方式，轉帳匯款至乙○○之中國信託商業銀行帳戶，而以上
    開方式對乙○○為騷擾及留言通信行為。
(二)甲○○先後於110年8月18日18時34分許、同日19時11分許，先
    後以0000000000門號、0000000000門號，均傳送內容為：「
    影片裡你的這句話，今天讓我解脫了。祝你幸福」之簡訊，
    並附加乙○○之影片給乙○○。
(三)甲○○於110年8月22日21時39分許，以IG帳號「Kelvin」傳送
    內容為：「嗨嗨，今天有普渡嗎？照慣例，我有幫妳參加煙
    供哟，希望你一切順心」之訊息給乙○○。
    嗣乙○○不堪騷擾，訴警究辦，為警查悉上情。
三、案經乙○○訴由高雄市政府警察局左營分局報告偵辦。
　　　　證據並所犯法條
一、證據清單及待證事實：
編號 證據名稱 待證事實 1 被告甲○○於偵查中之供述  2 告訴人乙○○於警詢之指訴 全部犯罪事實。 3 臺灣高雄少年及家事法院110年度家護字第425號民事通常保護令影本、110年度家護聲字第89號裁定影本、訊問筆錄、送達證書、保護令執行表（偵卷17、19頁、173-223頁） 如犯罪事實欄一所列事實。 4 ①告訴人中國信託商業銀行交易明細表（偵卷37、38、129-139頁） ②被告中國信託商業銀行帳號000-000000000000號帳戶交易明細表（偵卷87-104頁）  如犯罪事實欄二（一）所列事實。 5 手機簡訊及影片截圖（偵卷27、29頁） 如犯罪事實欄二（二）所列事實。 6 IG訊息截圖（偵卷39頁） 如犯罪事實欄二（三）所列事實。 
二、核被告所為，係犯家庭暴力防治法第61條第2款之違反保護
    令罪嫌。
三、依刑事訴訟法第251條第1項提起公訴。
　　此　致
臺灣臺北地方法院
中　　華　　民　　國　 111　　年　　1 　　月　　21　　日
　　　　　　　　　　　　　　　檢　察　官　戚瑛瑛
本件正本證明與原本無異
中　　華　　民　　國　 111　　年　　 2　  月　　 8　　日
  　　　　　　　　　　　    　書　記　官   呂幸融 
附錄本案所犯法條全文
家庭暴力防治法第61條
違反法院依第 14 條第 1 項、第 16 條第 3 項所為之下列裁定
者，為本法所稱違反保護令罪，處 3 年以下有期徒刑、拘役或
科或併科新臺幣 10 萬元以下罰金：
一、禁止實施家庭暴力。
二、禁止騷擾、接觸、跟蹤、通話、通信或其他非必要之聯絡行
    為。
三、遷出住居所。
四、遠離住居所、工作場所、學校或其他特定場所。
五、完成加害人處遇計畫。